# 发给客户的货物预计不能收回，全额计提跌价准备

提问人：helenpqh 时间：2019-04-08 09:54:06
请问：
发给客户的货物预计不能收回（对应的收入亦未确认，故放在发出商品核算），是否可以全额计提存货跌价准备？
这批货物收回的可能性很小，对应的跌价准备估计也不能转回，是否可以视为永久性差异不计提递延所得税资产？
如果上述处理都可以，账上一直挂着一笔发出商品和存货跌价准备准备，好像也很难看。

回答人：chenyiwei
如果已经获得证据表明该项存货无法收回，则应及时履行相关程序，核销资产，而不是对其计提全额减值准备后长期挂账。对资产损失核销的相关证据和程序要求可以参考：《企业资产损失财务处理暂行办法》（财企[2003]233号）、《关于印发中央企业资产减值准备财务核销工作规则的通知》（国资发评价 [2005]67 号）、《企业资产损失所得税税前扣除管理办法》（国家税务总局公告 [2011]25 号）等。
如果暂时不满足核销资产所需的证据条件，但有很大可能性不能收回的，可以先对其计提减值准备，待完善证据后再核销。就资产减值准备确认递延所得税资产应注意的问题请参考《瑞华研究 2010 ～ 2016 汇编》之 “问题2-3-1（就计提资产减值准备所导致的暂时性差异确认递延所得税资产时应考虑的因素）”。